ABNÊR BORGONHA

DESENVOLVEDOR DE SOFTWARE

RESUMO PROFISSIONAL

Tenho 20 anos e sou desenvolvedor de software. Comecei a programar aos 14 anos com pequenos projetos e aos 17 anos entrei para o mercado de trabalho. Hoje, com mais de 3 anos de experiência no profissional e atuo no time de SEO da Triider, uma startup de serviço.

Também colaboro em outros projetos em paralelo com uma iniciativa chamada Deeplin, onde buscamos setores no mercado para desenvolver tecnologias novas.

HARD SKILLS

- Desenvolvedor Fullstack
- Arquitetura de Software
 - DDD
 - TDD
 - MVC
- · Conhecimentos em Backend:
 - NodeJS
 - Typescript
 - NestJS
 - Básico Python
 - Básico C#
- Conhecimentos em Front:
 - Typescript
 - Javascript
 - React
 - NextJS
 - CSS
- GraphQL
- Testes Automatizados
- Estudando Rust

SOFT SKILLS

- Facilidade em aprender
- Proativo
- Comunicativo
- Facilidade em trabalhar em times
- Organizado
- Atento aos detalhes

EXPERIÊNCIAS

Desenvolvedor FullStack

Triider | Fevereiro 2021 - Presente

Atualmente atuo como desenvolvedor Fullstack dentro do time em SEO, sendo responsável por algumas áreas como o criação de APIs e CMS e também atuo no Frontend, desenvolvendo páginas e componentes, assim como dando a manutenção adequada para manter a performance das páginas. Contribuindo com a experiencia do usuário e visibilidade e relevância para o Google

Desenvolvedor FullStack

Café e Pixel | Setembro 2020 - Fevereiro 2021

- Desenvolvia por projeto
- Atuei no Front End em React.Js e Typescript
- Colaborei com o time de Design UI/UX e do Back- End
- Integração com APIs
- Em outros projetos atuei como FullStack em React e Node.Js

Desenvolvedor FullStack

Trennir Desenvolvimento de Softwares | 2018 - 2020

- Atuei no Front-End (HTML5, CSS3, JavaScript, React)
- Atuei no Back-End (Node.JS, PHP, Python)
- Integração com Hardware de controle de acesso
- ORM para abstração de banco de dados Sequelize
- Desenvolvimento em arquitetura MVC
- Desenvolvimento de API Rest
- Desenvolvo aplicações com C#
- Também atuei em pequenos desenvolvimento Mobile

CONTATO

Celular: (47) 99291-7343

Email: abnerborgonha@gmail.com

Linkedin: @abnerborgonha Github: abnerborgonha Endereço: Joinville - SC

FORMAÇÃO

Rocketseat

Node, React e React Native | 2020 - Presente

4Linux

Python Fundamentals | 2018

4Linux

Python Programming for Sys Admin | 2018

CEBIP

JavaScript | 2017